【裁判字號】    98,訴,156
【裁判日期】    980227
【裁判案由】    違反毒品危害防制條例
【裁判全文】
臺灣嘉義地方法院刑事判決               98年度訴字第156號
公  訴  人  臺灣嘉義地方法院檢察署檢察官
被      告  甲○○
                      樓
                    （現另案於臺灣嘉義監獄鹿草分監執行）
上列被告因違反毒品危害防制條例案件，經檢察官提起公訴（98
年度毒偵字第226 號），被告於準備程序中就被訴事實為有罪之
陳述，經本院合議庭裁定由受命法官改依簡式程序審理，判決如
下：
    主  文
甲○○施用第一級毒品，累犯，處有期徒刑玖月。
    犯罪事實
一、甲○○前因施用毒品案件，經本院裁定強制戒治，於民國90
    年11月26日停止戒治出監，又因施用毒品案件，經撤銷停止
    強制戒治處分，於91年12月29日強制戒治執行完畢釋放。又
    因施用毒品案件，經本院以96年度嘉簡字第1218號判決判處
    有期徒刑4 月，並於97年4 月11日縮刑期滿執行完畢。詎其
    仍不知悔改，基仍基於施用第一級毒品海洛因（以下簡稱海
    洛因）及第二級毒品甲基安非他命（以下簡稱甲基安非他命
    ）之犯意，於97年12月2 日18時許，在嘉義市○○路之「36
    9 電玩店」之廁所內，以將海洛因及甲基安非他命混同置入
    玻璃球加熱燒烤吸其煙霧之方式，施用海洛因、甲基安非他
    命共1 次。經警於同年12月5 日23時30分許，在嘉義縣番路
    鄉○○○○路283.5公里處查獲甲○○係另案通緝中之被告後
    ，經甲○○同意採其尿液送驗後，確認檢驗結果呈嗎啡及甲
    基安非他命陽性反應，始悉上情。
二、案經嘉義縣警察局中埔分局報告臺灣嘉義地方法院檢察署檢
    察官偵查起訴。
    理  由
一、本件係經被告甲○○於準備程序當庭表示認罪，而經本院裁
    定以簡式審判程序加以審理，則依據刑事訴訟法第273 條之
    2 、同法第159 條第2 項之規定，不適用傳聞法則有關限制
    證據能力之相關規定，合先敘明。
二、上揭犯罪事實業據被告甲○○於本院審理中坦承不諱；又被
    告於97年12月6 日凌晨1 時10分許，經警得其同意採尿送驗
    ，其結果呈嗎啡、甲基安非他命陽性（按施用海洛因、甲基
    安非他命後，經人體之水解代謝作用，會分別呈嗎啡、甲基
    安非他命等陽性反應）反應等情，有詮昕科技股份有限公司
    濫用藥物尿液檢驗報告（檢體編號為：中C84 號）、代號與
    真實姓名對照表各1 份在卷足憑，是被告上揭自白核與事實
    相符，應堪採信。另毒品危害防制條例第20條就施用毒品者
    ，祇於「初犯」及「5 年後再犯」2 種情形，有其追訴條件
    之限制，即須於初犯經觀察、勒戒或強制戒治釋放後，5 年
    內均無施用毒品之行為，始能認其前所實施之觀察、勒戒或
    強制戒治已足遮斷毒癮，而得於5 年後再犯時，再予適用初
    犯之規定，重行觀察、勒戒等程序。倘5 年內已經再犯，被
    依法追訴處罰，縱其第3 次（或第3 次以上）施用毒品之時
    間在初犯釋放5 年以後，即與「5 年後再犯」之情形有別，
    且因已於「5 年內再犯」，顯見其再犯率甚高，原實施觀察
    、勒戒或強制戒治，已無法收其實效，而無5 年戒斷期之存
    在，自無再經觀察、勒戒及強制戒治之必要，應得逕行追訴
    處罰（最高法院97年度第5 次刑事庭會議決議參照）。本件
    被告前因施用毒品案件，經本院裁定強制戒治，於90年11月
    26日停止戒治出監，又因施用毒品案件，經撤銷停止強制戒
    治處分，於91年12月29日強制戒治執行完畢釋放，其於釋放
    後5 年內，仍於96年5 月6 日8 時許、96年12月12日14時47
    分許，分別施用甲基安非他命各1 次，分別經本院以96年度
    嘉簡字第1218號、97年度嘉簡第178 號判決各判處有期徒刑
    4 月、6 月確定等情，有臺灣高等法院被告前案紀錄表1 份
    附卷可稽。是被告既曾於「5 年內再犯」，且經法院判處罪
    刑確定，揆諸上開說明，本件被告施用海洛因之犯行，雖係
    於其前受強制戒治執行完畢釋放5 年後再犯，仍得依毒品危
    害防制條例第23條第2 項之規定，予以追訴處罰。從而，本
    件事證明確，被告施用第一級毒品海洛因、第二級毒品甲基
    安非他命之犯行，洵堪認定，應依法論科。
三、查海洛因、甲基安非他命分別為毒品危害防制條例第2 條第
    2 項第1 款、第2 款所定之第一級、第二級毒品，核被告甲
    ○○所為，係分別犯毒品危害防制條例第10條第1 項之施用
    第一級毒品罪，及同條第2 項之施用第二級毒品罪。被告施
    用前持有海洛因、甲基安非他命之低度行為，應為各該施用
    之高度行為所吸收，均不另論罪。被告以一行為觸犯上開2
    罪，應依刑法第55條前段之規定，從一重之施用第一級毒品
    罪處斷。另被告前因施用毒品案件，經本院以96年度嘉簡字
    第1218號判決判處有期徒刑4 月，並於97年4 月11日縮刑期
    滿執行完畢等情，業如前述，並有上揭前案紀錄表附卷足參
    ，其受有期徒刑之執行完畢後5 年內，故意再犯本件有期徒
    刑以上之罪，為累犯，應依刑法第47條第1 項之規定加重其
    刑。爰審酌被告素行非佳，經強制戒治執行完畢後，仍持續
    施用毒品，業如前述，並經執行徒刑後，猶未知所警惕，進
    而再混合海洛因及安非他命一同施用，足見其並未徹底戒除
    施用毒品，惟念及施用毒品本質上係戕害自身健康之行為，
    尚未嚴重破壞社會秩序或侵害他人權益，及被告坦承犯行、
    犯後態度尚屬良好等一切情狀，量處如主文所示之刑，以資
    儆懲。
據上論斷，應依刑事訴訟法第273 條之1 第1 項、第299 條第1
項前段，毒品危害防制條例第10條第1 項、第2 項，刑法第11條
前段、第55條前段、第47條第1 項，判決如主文。
本案經檢察官姜智仁到庭執行職務。
中    華    民    國    98    年     2    月    27    日
                  刑事第一庭    法  官  張志偉
以上正本證明與原本無異。
如不服本判決應於收受判決後10日內向本院提出上訴書狀，並應
敘述具體理由；其未敘述上訴理由者，應於上訴期間屆滿後20日
內向本院補提理由書（均須按他造當事人之人數附繕本）「切勿
逕送上級法院」。
中    華    民    國    98    年     2    月    27    日
                                書記官  張子涵
附錄法條：
毒品危害防制條例第10條第1 項、第2項
施用第一級毒品者，處6 月以上5 年以下有期徒刑。
施用第二級毒品者，處3 年以下有期徒刑。


司法院資訊處製作；財團法人民間司法改革基金會備份。
